# 关于服务期的判定？

提问人：wx_5a648008c311 时间：2020-11-24 15:52:00
某持股平台有限合伙企业的合伙协议未约定服务期，但是在转让条款时设置为：（一）自本企业合伙份额登记在其名下之日起在被投资企业任职时间未超过 5 年的，其在企业中财产份额的价值=合伙人入伙时的投资总额（1+持有合伙份额天数/3604%）。（二）自本企业合伙份额登记在其名下之日起在被投资企业任职时间满 5 年（不含 5 年）
但未满 7 年的，其可按本协议第三十三条的规定对外转让其所持有的被投资企业相应股份，合伙人最终可获分配的金额为其减持所得净收益的70%，合伙人也可选择将其持有的财产份额以入伙时的投资总额（1+持有合伙份额天数/3604%）转让给执行事务合伙人。
（三）自本企业合伙份额登记在其名下之日起在被投资企业任职时间满 7 年（不含 7 年）的，其可按本协议第三十三条的规定对外转让其所持有的被投资企业相应股份，并获得全部的减持净收益，合伙人也可选择将其持有的财产份额以入伙时的投资总额（1+持有合伙份额天数/3604%）转让给执行事务合伙人。
想咨询该事项是否构成服务期约定条款？

回答人：chenyiwei
这种情况应视为具有等待期，且可以看作两项股份支付，分别在等待期内摊销这两部分股份支付费用：
1 、等待期为 5 年，期满后可获得所持股份增值收益的70%；
2 、等待期为 7 年，期满后可获得所持股份增值收益的另外30%。